臺灣宜蘭地方法院刑事判決
110年度訴字第220號
公  訴  人  臺灣宜蘭地方檢察署檢察官
被      告  趙韋欽



上列被告因傷害等案件，經檢察官提起公訴（110年度偵字第282
8號），本院判決如下：
    主  文
趙韋欽犯妨害公務執行罪，累犯，處拘役參拾日，如易科罰金，
以新臺幣壹仟元折算壹日。
    犯罪事實
一、趙韋欽於民國110年4月10日19時41分許，在其位於宜蘭縣○○
    鎮○○路0段000號之住處前，與其女友發生糾紛，宜蘭縣政府
    警察局羅東分局開羅派出所據報後，指派值班警員邵德新前
    往處理。嗣警員邵德新於同日19時47分許到達現場後，見趙
    韋欽作勢欲毆打其女友，便立即上前制止，趙韋欽明知邵德
    新為依法執行職務之警員，竟基於妨害公務執行之犯意，徒
    手攻擊邵德新，造成邵德新受有右側前臂擦傷之傷害（涉嫌
    傷害部分業經撤回告訴，詳後述之），旋為在場警員依法逮
    捕。
二、案經邵德新訴由宜蘭縣政府警察局羅東分局報告臺灣宜蘭地
    方檢察署檢察官偵查起訴。
    理  由
壹、證據能力：
一、本判決認定事實所引用之被告以外之人於審判外之言詞或書
　　面證據等供述證據，公訴人、被告趙韋欽在本院審理時均同
　　意作為證據使用，復經本院審酌認該等證據之作成無違法、
　　不當或顯不可信之情況，依刑事訴訟法第159條之5第1項之
　　規定，均認有證據能力。
二、又本案認定事實引用之卷內其餘非供述證據，並無證據證明
　　係公務員違背法定程序取得，依刑事訴訟法第158條之4規定
　　之反面解釋，亦均有證據能力。
貳、實體有罪部分：　　　
一、上開犯罪事實，業據被告趙韋欽於警詢、檢察官偵訊及本院
    審理時均坦承不諱，核與證人即告訴人邵德新於警詢時之證
    述大致相符，並有警員邵德新製作之職務報告1份、現場密
    錄器畫面翻拍照片12張、羅東聖母醫院診斷證明書1份在卷
    可稽。被告前揭任意性之自白核與事實相符可以採信，本案
    事證已臻明確，被告犯行均堪認定，應予依法論科。
二、論罪科刑
（一）核被告所為，係犯刑法第135條第1項之妨害公務罪。又被
      告前因公共危險案件，經本院以107年度交簡字第1370號
      判決判處有期徒刑5月確定（下稱前案），於108年11月4
      日執行完畢出監等情，有臺灣高等法院被告前案紀錄表1
      份在卷可按，是被告於上開有期徒刑執行完畢後，5年內
      故意再犯本案有期徒刑以上之罪，為累犯，依司法院大法
      官會議釋字第775號解釋意旨，衡酌被告前案經入監執行
      完畢後，不知悔改再犯本案，前後兩案之罪質雖不同，但
      均為故意犯罪，足徵被告不知記取教訓，對刑罰之反應力
      薄弱等情，認本案並無未處以法定最低本刑即有違罪刑相
      當原則之情形，縱就有期徒刑、罰金部分加重最低法定本
      刑，亦無過苛，爰依刑法第47條第1項之規定加重其刑。
　(二)爰以行為人之責任為基礎，審酌被告於本案行為前，除前
      揭構成累犯之刑案紀錄外，尚有過失致死案件經法院論罪
      科刑確定之紀錄，有臺灣高等法院被告前案紀錄表1份在
      卷可佐，素行難謂良好，以及被告明知告訴人為警員，竟
      於告訴人依法執行職務時，以徒手揮擊告訴人身體之強暴
      方法妨害告訴人執行職務，蔑視、影響國家公權力之行使
      ，所為實屬不該。惟考量被告於犯後坦承犯行之犯後態度
      ，於本院審理時業與告訴人達成和解，有本院110年度附
      民字第116號和解筆錄1份（見本院卷第67頁）存卷供參，
      堪認被告已適度填補告訴人之損失，暨被告自陳為國小畢
      業之智識程度、未婚、從事油漆臨時工、家庭經濟生活狀
      況勉持等一切情狀，量處如主文所示之刑，並諭知易科罰
      金之折算標準。
叁、不另為公訴不受理部分：
一、公訴意旨另以被告上開如犯罪事實欄所載之行為，另涉犯刑
    法第277條第1項之普通傷害罪嫌等語。
二、按告訴乃論之罪，告訴人於第一審辯論終結前，得撤回其告
    訴；又告訴經撤回者，應諭知不受理之判決，刑事訴訟法第
    238條第1項、第303條第3款分別定有明文。
三、經查，本件告訴人告訴被告傷害部分，起訴書認被告係涉犯
    刑法第277條第1項之普通傷害罪，依同法第287條前段之規
    定，須告訴乃論，茲因告訴人業於110年9月6日具狀表示撤
    回上開傷害告訴，有刑事撤回告訴狀1紙（見本院卷第69頁
    ）附卷為憑，揆諸前開規定，此部分本應諭知不受理之判決
    ，然公訴人認此部分與經本院論罪之妨害公務執行犯行有想
    像競合犯之裁判上一罪關係，爰不另為不受理之諭知。
據上論斷，應依刑事訴訟法第299條第1項前段、第303條第3款，
刑法第135條第1項、第47條第1項、第41條第1項前段，刑法施行
法第1條之1第1項，判決如主文。
本案經檢察官劉憲英到庭執行職務。
中　　華　　民　　國　　110 　年　　10　　月　　14　　日
                  刑事第三庭審判長法  官  許乃文
                                  法  官　游欣怡　　　　
                                  法  官　劉芝毓
以上正本證明與原本無異。
如不服本判決應於收受送達後20日內向本院提出上訴書狀，並應
敘述具體理由；其未敘述上訴之理由者，應於上訴期間屆滿後20
日內向本院補提理由書（均須按他造當事人之人數附繕本）「切
勿逕送上級法院」。
                                  書記官  林慶生
中　　華　　民　　國　　110 　年　　10　　月　　14　　日
附錄本案論罪法條全文：
中華民國刑法第135條
對於公務員依法執行職務時，施強暴脅迫者，處3年以下有期徒
刑、拘役或30萬元以下罰金。
意圖使公務員執行一定之職務或妨害其依法執行一定之職務或使
公務員辭職，而施強暴脅迫者，亦同。
犯前二項之罪而有下列情形之一者，處6月以上5年以下有期徒刑
：
一、以駕駛動力交通工具犯之。
二、意圖供行使之用而攜帶兇器或其他危險物品犯之。
犯前三項之罪，因而致公務員於死者，處無期徒刑或7年以上有
期徒刑；致重傷者，處3年以上10年以下有期徒刑。